Minutes et répertoires du notaire Adrien AUMONT, 9 janvier 1671 - 20 avril 1701 (étude XVII)
Archives nationales
Minutes et répertoires du notaire Adrien AUMONT (étude XVII)
9 janvier 1671 - 20 avril 1701
MC/ET/XVII/341 - MC/ET/XVII/477
Etude XVII; Aumont, Adrien
Archives nationales de France
Minutes et répertoires: la loi 2008-696 du 15 juillet 2008 relative aux archives a fixé à 75 ans à compter de la date de l'acte, ou à 25 ans à compter de la date du décès de l'intéressé si ce délai est plus bref, le délai de communication des minutes et répertoires des notaires; ce délai est porté à 100 ans à compter de la date de l'acte si le document se rapporte à un mineur (code du Patrimoine, articles L213-2, 4e d et 5e).
Autres documents de l'étude (dossiers de clients, comptabilité...): s'agissant d'archives privées, ces documents sont communicables selon les modalités fixées par le déposant ou le donateur.
Certains documents ne sont pas accessibles en raison de leur mauvais état de conservation.
Versement
Attention: ce notaire n'a pas laissé de répertoire pour son activité dans l'étude XVII
Accès aux instruments de recherche de tous les notaires de l’étude XVII
Archives de l'étude XVII
- Minutes de Adrien AUMONT, janvier 1671 - 20 avril 1701; MC/ET/XVII/341 - MC/ET/XVII/477
  - Minutes. 1671, janvier - 1671, mars, janvier 1671 - mars 1671; MC/ET/XVII/341
    Informations concernant le classement:
    Le niveau inférieur de description, quand il existe, correspond aux minutes d'actes. Toutes les minutes ne sont pas forcément décrites une à une. Les descriptions de ces minutes sont plus ou moins détaillées.
  - Minutes. 1671, avril - 1671, juin, avril 1671 - juin 1671; MC/ET/XVII/342
  - Minutes. 1671, juillet - 1671, septembre, juillet 1671 - septembre 1671; MC/ET/XVII/343
    - EGASSE du BOULAY (Pierre) recteur de l'Université § Mandement de Pierre EGASSE du BOULAY, annonçant qu'il prononcera le panégyrique de Louis-le-Grand au collège de Navarre. Congé général ordonné le 15 mai 1687., MC/ET/XVII/343
      Origine de l'information:
      Fichier dit 'général' XVIIe-XVIIIe siècles, par le personnel du Minutier, 1954-1999 ( fichier papier entièrement dématérialisé; voir contexte dans le Plan d’orientation général - Notaires de Paris, guides thématiques du Minutier).
      Date de révision: 2011-2012
      Date de création de la notice: 2010
      Egasse du Boulay, Pierre
  - Minutes. 1671, octobre - 1671, décembre, octobre 1671 - décembre 1671; MC/ET/XVII/344
  - Minutes. 1672, janvier - 1672, mars, janvier 1672 - mars 1672; MC/ET/XVII/345
  - Minutes. 1672, avril - 1672, juin, avril 1672 - juin 1672; MC/ET/XVII/346
  - Minutes. 1672, juillet - 1672, septembre, juillet 1672 - septembre 1672; MC/ET/XVII/347
  - Minutes. 1672, octobre - 1672, décembre, octobre 1672 - décembre 1672; MC/ET/XVII/348
  - Minutes. 1673, janvier - 1673, février, janvier 1673 - février 1673; MC/ET/XVII/349
  - Minutes. 1673, mars - 1673, avril, mars 1673 - avril 1673; MC/ET/XVII/350
  - Minutes. 1676, mai - 1676, juin, mai 1676 - juin 1676; MC/ET/XVII/351
  - Minutes. 1673, juillet - 1673, septembre, juillet 1673 - septembre 1673; MC/ET/XVII/352
  - Minutes. 1673, octobre - 1673, décembre, octobre 1673 - décembre 1673; MC/ET/XVII/353
  - Minutes. 1674, janvier - 1674, mars, janvier 1674 - mars 1674; MC/ET/XVII/354
  - Minutes. 1674, avril - 1674, juin, avril 1674 - juin 1674; MC/ET/XVII/355
    Attention: acte(s) coté(s) en Réserve
    - Bail pour 5 ans, à partir de la Saint-Jean, par Marie Rousseau, veuve de Jean de Brie, secrétaire du roi, maison et couronne de France et de ses finances demeurant rue de Cléry, à Pierre Corneille et à Thomas Corneille, son frère, écuyer, sieur de l'Isle, demeurant rue des Deux-Portes, paroisse Saint-Sauveur, d'une maison sise rue de Cléry, consistant en caves, cuisine, salle, cabinet, cour, écurie, trois chambres au premier, trois chambres au second, deux chambres au troisième et grenier, moyennant 900 livres de loyer annuel., 14 mai 1674; MC/RS//331
      Cote originelle du document:
      MC/ET/XVII/355
      Informations concernant le classement et la cotation du document:
      Acte coté en Réserve.
      Catalogue de la Réserve du Minutier central, 1984-1988 (dactylogramme entièrement dématérialisé; voir contexte dans le Plan d’orientation général - Notaires de Paris, guides thématiques du Minutier).
      ou
      Documents du Minutier central concernant l'histoire littéraire (1650-1700) [2295 actes], par Madeleine Jurgens et Marie-Antoinette Fleury, Paris, Presses universitaires de France, 1960, p. 162 (instrument de recherche imprimé dématérialisé dont la version intégrale est accessible en ligne par la rubrique 'Autres instruments de recherche', voir contexte dans le Plan d’orientation général - Notaires de Paris, guides thématiques du Minutier).
      Date de création de la notice: 2002
      Date de révision: 2011
      secrétaire du roi (Ancien Régime); bail; Corneille, Pierre (1606-1684); Corneille, Thomas (1625-1709); Rousseau, Marie; Cléry (rue de); écrivain; Deux-Petites-Portes (rue des)
    - Donation par Pierre Corneille à Jacques de Farcy, conseiller du Roi, trésorier de France en la généralité d'Alençon, et à Marie Corneille, son épouse, autrefois veuve de Félix Du Buat, représentés par Romain Oursel, bourgeois de Paris, demeurant rue de la Montagne-Sainte-Geneviève, de la somme de 1 000 livres à prendre sur Gabriel Euldes, sieur de Tourville, fils de Françoise Le Doulcet, veuve de François Euldes, sieur de Colve, débiteurs envers le dit Corneille des arrérages d'une rente de 300 livres, constituée à Rouen, le 5 septembre 1658.., 13 juin 1674; MC/RS//332
      trésorier de France (Ancien Régime); écrivain; donation; Corneille, Pierre (1606-1684); Corneille, Marie; Farcy, Jacques de (16..-1712); Eudes, Gabriel; Euldes, François; Montagne-Sainte-Geneviève (rue de la); Du Buat, Félix; Oursel, Romain
  - Minutes. 1674, juillet - 1674, septembre, juillet 1674 - septembre 1674; MC/ET/XVII/356
  - Minutes. 1674, octobre - 1674, décembre, octobre 1674 - décembre 1674; MC/ET/XVII/357
  - Minutes. 1675, janvier - 1675, mars, janvier 1675 - mars 1675; MC/ET/XVII/358
  - Minutes. 1675, avril - 1675, juin, avril 1675 - juin 1675; MC/ET/XVII/359
    - SAVOIE (Marie-Jeanne-Baptiste, duchesse de) § Bail; Procuration, 5 septembre 1669; MC/ET/XVII/359
      procuration; bail; Savoie, Marie-Jeanne-Baptiste, duchesse de
  - Minutes. 1675, juillet - 1675, septembre, juillet 1675 - septembre 1675; MC/ET/XVII/360
  - Minutes. 1675, octobre - 1675, décembre, octobre 1675 - décembre 1675; MC/ET/XVII/361
  - Minutes. 1676, janvier - 1676, avril, janvier 1676 - avril 1676; MC/ET/XVII/362
  - Minutes. 1676, mai - 1676, août, mai 1676 - août 1676; MC/ET/XVII/363
    - SAGE-FEMME (Maîtresse) MILLET (Bonne) § Alloué, 14 juillet 1674; MC/ET/XVII/363
      Millet, Bonne
  - Minutes. 1676, septembre - 1676, décembre, septembre 1676 - décembre 1676; MC/ET/XVII/364
    - Testament de Paul de Chomedey de Maisonneuve, gouverneur de Montréal., 8 septembre 1676; MC/RS//1031
      MC/ET/XVII/364
      Actes signalés par le personnel du Minutier central des notaires de Paris, 2002-2011 (base de données migrée: voir contexte dans le Plan d’orientation général - Notaires de Paris, guides thématiques du Minutier).
      testament; Canada; Montréal (Canada); Maisonneuve, Paul de Chomedey de (1612-1676); gouverneur
  - Minutes. 1677, janvier - 1677, avril, janvier 1677 - avril 1677; MC/ET/XVII/365
  - Minutes. 1677, mai - 1677, août, mai 1677 - août 1677; MC/ET/XVII/366
  - Minutes. 1677, septembre - 1677, décembre, septembre 1677 - décembre 1677; MC/ET/XVII/367
  - Minutes. 1678, janvier - 1678, mars, janvier 1678 - mars 1678; MC/ET/XVII/368; Document détérioré.
  - Minutes. 1678, avril - 1678, juin, avril 1678 - juin 1678; MC/ET/XVII/369
    - Obligation rapportée. Robert Carette. Maître de danse. Grande rue Mouffetard., 20 mars 1725; MC/ET/XVII/369
      Musique XVIIIe siècle, danseurs (1.088 actes), par Madeleine Jurgens, Mireille Rambaud, Valérie Brousselle, 1963, 1984-1996. Le fichier a été traité pour la partie 'danseurs'.(fichier papier entièrement dématérialisé; voir contexte dans le Plan d’orientation général - Notaires de Paris, guides thématiques du Minutier).
      Date de création de la notice: 2005
      obligation; Mouffetard (rue); Carette, Robert; danseur; enseignant
  - Minutes. 1678, juillet - 1678, septembre, juillet 1678 - septembre 1678; MC/ET/XVII/370
  - Minutes. 1678, octobre - 1678, décembre, octobre 1678 - décembre 1678; MC/ET/XVII/371
    - VAN DER WEYE (Jehan Abraham) § Dépôt du Testament de Jehan Abraham VAN DER WEYE daté du 29 mars 1636 - Collection de cachets apposés au testament, 7 novembre 1678; MC/ET/XVII/371
      testament; Van Der Weye, Jehan Abraham
  - Minutes. 1679, janvier - 1679, mars, janvier 1679 - mars 1679; MC/ET/XVII/372
  - Minutes. 1679, avril - 1679, juin, avril 1679 - juin 1679; MC/ET/XVII/373
  - Minutes. 1679, juillet - 1679, septembre, juillet 1679 - septembre 1679; MC/ET/XVII/374
  - Minutes. 1679, octobre - 1679, décembre, octobre 1679 - décembre 1679; MC/ET/XVII/375
    - FAUCAMBERGE (Nicolas de) Sous-gouverneur des Pages de la Reine. § Mémoire des pains fournis à Nicolas de FAUCAMBERGE, 27 octobre 1679; MC/ET/XVII/375
      Faucamberge, Nicolas de
    - PAGES de la REINE § Mémoire des pains fournis à Nicolas de FAUCAMBERGE, sous-gouverneur des PAGES de la REINE, 27 octobre 1679; MC/ET/XVII/375
    - SAGE-FEMME (Charge de jurée) à l'ancien Châtelet de Paris. § Déclaration de Madeleine DELAISTRE, au sujet de la Charge de jurée SAGE-FEMME, 8 novembre 1679; MC/ET/XVII/375
      déclaration; Sage-Femme, Charge de jurée
  - Minutes. 1680, janvier - 1680, mars, janvier 1680 - mars 1680; MC/ET/XVII/376
  - Minutes. 1680, avril - 1680, juin, avril 1680 - juin 1680; MC/ET/XVII/377
  - Minutes. 1680, juillet - 1680, septembre, juillet 1680 - septembre 1680; MC/ET/XVII/378
  - Minutes. 1680, octobre - 1680, décembre, octobre 1680 - décembre 1680; MC/ET/XVII/379
    - Vente par Nicolas Boileau et Jean-Baptiste de Guersan, sieur d'Aigremont et du Fayet d'Aigremont, demeurant rue Saint-Victor, à Pierre de Clairsin, bourgeois de Paris, demeurant rue Neuve-Saint-Lambert, de 316 livres 7 sols 8 deniers de rente constituée en plusieurs parties sur les Aides et Gabelles, moyennant 2 400 livres., 7 octobre 1680; MC/ET/XVII/379
      Documents du Minutier central concernant l'histoire littéraire (1650-1700) [2295 actes], par Madeleine Jurgens et Marie-Antoinette Fleury, Paris, Presses universitaires de France, 1960, p. 32 (instrument de recherche imprimé dématérialisé dont la version intégrale est accessible en ligne par la rubrique 'Autres instruments de recherche', voir contexte dans le Plan d’orientation général - Notaires de Paris, guides thématiques du Minutier).
      Date de révision: 2009-2011
      Date de création de la notice: 2009
      Documents du Minutier central concernant l'histoire littéraire (1650-1700), par Madeleine Jurgens et Marie-Antoinette Fleury. Presses universitaires de France, 1960, XXIII-511 p.
      acte de vente; Saint-Victor (rue); Neuve-Saint-Lambert (rue); Boileau, Nicolas (1636-1711); Guersan, Jean-Baptiste de; Clairsin, Pierre de; écrivain
  - Minutes. 1681, janvier - 1681, mars, janvier 1681 - mars 1681; MC/ET/XVII/380; Document détérioré.
  - Minutes. 1681, avril - 1681, juin, avril 1681 - juin 1681; MC/ET/XVII/381
  - Minutes. 1681, juillet - 1681, septembre, juillet 1681 - septembre 1681; MC/ET/XVII/382
  - Minutes. 1681, octobre - 1681, décembre, octobre 1681 - décembre 1681; MC/ET/XVII/383
    - Vente par Adrien Charton, maître joueur d'instruments, demeurant près la porte Saint-Marcel, paroisse Saint-Médard, à Antoine Charton, son frère, des droits successifs provenant de Pierre Charton et Jeanne Chachignon, leurs père et mère, moyennant 18 livres., 27 décembre 1681; MC/ET/XVII/383
      Musique XVIIe siècle [2407 actes], par Madeleine Jurgens et le personnel du Minutier, 1954-1996 ( fichier papier entièrement dématérialisé; voir contexte dans le Plan d’orientation général - Notaires de Paris, guides thématiques du Minutier).
      acte de vente; Saint-Marcel (porte); Saint-Médard (paroisse); musicien
  - Minutes. 1682, janvier - 1682, mars, janvier 1682 - mars 1682; MC/ET/XVII/384
  - Minutes. 1682, avril - 1682, mai, avril 1682 - mai 1682; MC/ET/XVII/385
  - Minutes. 1682, juin - 1682, juillet, juin 1682 - juillet 1682; MC/ET/XVII/386
    - Quittance par Jean-Baptiste de Guersan et Nicolas Boileau, à Jacques Langlois, conseiller du Roi, receveur des consignations des Requêtes du Palais, d'une somme de 1 129 livres 3 sols faisant partie de 15 500 livres provenant de la vente par adjudication de trois maisons qui leur appartenaient comme étant aux droits de Joachim Boyvinet et de Charlotte Boileau., 23 juillet 1682; MC/ET/XVII/386
      quittance; Boileau, Nicolas (1636-1711); Guersan, Jean-Baptiste de; Boyvinet, Joachim; Boileau, Charlotte; Langlois, Jacques; comptable; écrivain
  - Minutes. 1682, août - 1682, septembre, août 1682 - septembre 1682; MC/ET/XVII/387
  - Minutes. 1682, octobre - 1682, décembre, octobre 1682 - décembre 1682; MC/ET/XVII/388
  - Minutes. 1683, janvier - 1683, février, janvier 1683 - février 1683; MC/ET/XVII/389
    - SALPÊTRE (Atelier servant à faire) § Inventaire de défunt Marcel LE ROI, salpêtrier ordinaire du Roi, à la requête et ordre de M. BERTHELOT, commissaire général des Poudres et Salpêtres de France., 7 janvier 1683; MC/ET/XVII/389
      inventaire
    - SALPÊTRIER ordinaire du Roi LE ROY (Marcel) § Inventaire de l'atelier de défunt Marcel LE ROY fait par ordre de M. BERTHELOT, commissaire général des Poudres et Salpêtres de France., 7 janvier 1683; MC/ET/XVII/389
      inventaire; Le Roy, Marcel
    - Quittance de rachat par Gaston-Jean-Baptiste de Monside Vaillant, ordinaire de la musique du roi, demeurant à la Suisse de la cour, à Jean Petit, juré mesureur de grains, de 500 livres pour le rachat de 254 livres de rente dûe par la vente dudit office de juré mesureur de grains appartenant à feu Léonard Monside Vaillant, son père., 10 février 1683; MC/ET/XVII/389
      quittance; musicien; officier civil (Ancien Régime)
  - Minutes. 1683, mars - 1683, avril, mars 1683 - avril 1683; MC/ET/XVII/390
  - Minutes. 1683, mai - 1683, juin, mai 1683 - juin 1683; MC/ET/XVII/391
  - Minutes. 1683, juillet - 1683, septembre, juillet 1683 - septembre 1683; MC/ET/XVII/392
    - O (famille d') § Compte et constitution (Pièces jointe, de Claude-Gabriel d'O, passée dans le vaisseau du Roi 'Le Ferme' commandé par TOURVILLE., 20 septembre 1683; MC/ET/XVII/392
      O (famille d')
    - VAISSEAU du Roi Le Ferme commandé par TOURVILLE § Compte et constitution par la famille d'O, avec, pièce jointe, passée par Claude-Gabriel d'O dans le VAISSEAU du Roi, 20 septembre 1683; MC/ET/XVII/392
  - Minutes. 1683, octobre - 1683, décembre, octobre 1683 - décembre 1683; MC/ET/XVII/393
    - SCULPTEUR (maître) COUSTOUS (François) demeurant à Lyon § mariage de sa fille, 16 février 1685; MC/ET/XVII/393
      Artisans XVIIe, par M. Jurgens, M.A. Fleury, R. Gourmelon et le personnel du Minutier central, 1954-1996 (fichier papier entièrement dématérialisé; voir contexte dans le Plan d’orientation général - Notaires de Paris, guides thématiques du Minutier).
      contrat de mariage; Coustous, François
    - SCULPTEUR DU ROI COYSEVOX (Antoine) § mariage de sa nièce, 16 février 1685; MC/ET/XVII/393
      contrat de mariage; Coysevox, Antoine
    - SCULPTEUR HULDT (Guillaume) r. Mouffetard § Mariage de. .., 16 février 1685; MC/ET/XVII/393
      contrat de mariage; Huldt, Guillaume
    - SCULPTEUR (maître) + HULOT (Jacques) § Mariage de son fils, 16 février 1685; MC/ET/XVII/393
      contrat de mariage; Hulot, Jacques
  - Minutes. 1684, janvier - 1684, mars, janvier 1684 - mars 1684; MC/ET/XVII/394
  - Minutes. 1684, avril - 1684, juin, avril 1684 - juin 1684; MC/ET/XVII/395
    - GABRIEL [Jacques V] Contrôleur des bâtiments du roi § Marché entre Jérôme ROUSSEAU, maître maçon, rue du Bon-Puits, paroisse Saint-Etienne-du-Mont, et plusieurs ouvriers pour la construction d'une maison, rue des Petits-Champs, sur un terrain appartenant à .., 7 juin 1705; MC/ET/XVII/395
      Artisans XVIIIe siècle, par M. Rambaud et C. Grodecki, 1956-1977 ( fichier papier entièrement dématérialisé; voir contexte dans le Plan d’orientation général - Notaires de Paris, guides thématiques du Minutier).
      marché; Gabriel, Jacques V
  - Minutes. 1684, juillet - 1684, septembre, juillet 1684 - septembre 1684; MC/ET/XVII/396
  - Minutes. 1684, octobre - 1684, décembre, octobre 1684 - décembre 1684; MC/ET/XVII/397
    - Donation par Catherine Le Peley, veuve de Jean Du Val, avocat au bailliage de Rouen, à Thomas de Corneille, demeurant rue Clos-Gergeau, paroisse Saint-Roch, de la somme de 2 600 livres., 4 octobre 1684; MC/ET/XVII/397
      Documents du Minutier central concernant l'histoire littéraire (1650-1700) [2295 actes], par Madeleine Jurgens et Marie-Antoinette Fleury, Paris, Presses universitaires de France, 1960, p. 163 (instrument de recherche imprimé dématérialisé dont la version intégrale est accessible en ligne par la rubrique 'Autres instruments de recherche', voir contexte dans le Plan d’orientation général - Notaires de Paris, guides thématiques du Minutier).
      donation; Rouen (Seine-Maritime); Corneille, Thomas (1625-1709); Le Peley, Catherine; Du Val, Jean; avocat
  - Minutes. 1685, janvier - 1685, mars, janvier 1685 - mars 1685; MC/ET/XVII/398
  - Minutes. 1685, avril - 1685, juin, avril 1685 - juin 1685; MC/ET/XVII/399
  - Minutes. 1685, juillet - 1685, septembre, juillet 1685 - septembre 1685; MC/ET/XVII/400
  - Minutes. 1685, octobre - 1685, décembre, octobre 1685 - décembre 1685; MC/ET/XVII/401
  - Minutes. 1686, janvier - 1686, mars, janvier 1686 - mars 1686; MC/ET/XVII/402
  - Minutes. 1686, avril - 1686, mai, avril 1686 - mai 1686; MC/ET/XVII/403
  - Minutes. 1686, juin - 1686, juillet, juin 1686 - juillet 1686; MC/ET/XVII/404
    - Traité de la charge de l'un des vingt-cinq violons ordinaires de la chambre du roi, entre Michel Léger, l'un des vingt-cinq violons ordinaires de la chambre du roi, faubourg Saint-Marcel, rue Française,et Jean-Baptiste Maulnory, joueur d'instruments, moyennant 1500 livres., 31 juillet 1686; MC/ET/XVII/404
      acte de vente; Saint-Marcel (faubourg); Française (rue); musicien; musicien
  - Minutes. 1686, août - 1686, septembre, août 1686 - septembre 1686; MC/ET/XVII/405
    - BOULARD (Jean-Baptiste) maître menuisier rue de Cléry paroisse Notre-Dame-de-Bonne-Nouvelle § Délibérations des créanciers de René François GUYARD, marchand tapissier, parmi lesquels: .. Artistes, artisans XVIII/e/; Menuisiers, 3 août 1779; MC/ET/XVII/405
      Boulard, Jean-Baptiste
  - Minutes. 1686, octobre - 1686, décembre, octobre 1686 - décembre 1686; MC/ET/XVII/406
  - Minutes. 1687, janvier - 1687, mars, janvier 1687 - mars 1687; MC/ET/XVII/407
  - Minutes. 1687, avril - 1687, juin, avril 1687 - juin 1687; MC/ET/XVII/408
  - Minutes. 1687, juillet - 1687, septembre, juillet 1687 - septembre 1687; MC/ET/XVII/409
  - Minutes. 1687, octobre - 1687, décembre, octobre 1687 - décembre 1687; MC/ET/XVII/410
    - Accord par Philippe Baccord, tapissier aux Gobelins, demeurant Grande Rue Mouffetard., 15 octobre 1687; MC/ET/XVII/410
      accord
  - Minutes. 1688, janvier - 1688, mars, janvier 1688 - mars 1688; MC/ET/XVII/411
    - Contrat de mariage entre Louis Henri de Saint-Hermine, chevalier marquis dudit lieu, capitaine commandant les vaisseaux du roi, fils de Elie de Saint-Hermine, et de Magdeleine Le Valois de Villette, sa veuve, et Marie Marguerite Geneviève de Morel, fille d'Achille de Morel, marquis de Putange, et de Marie Olier, sa veuve., 24 février 1688 - 26 février 1688; MC/RS//1467
      Informations complémentaires:
      Signatures de Louis XIV (roi de France, 1638-1715) et de la famille royale et des princes du sang et de hauts personnages
      MC/ET/XVII/411
      Date de création de la notice: 2011
      contrat de mariage; Saint-Hermine, Louis Henri de (1652-1715?); Saint-Hermine, Elie de (....-1677); Le Valois de Villette, Madeleine (1621-....); Morel, Marie Marguerite Geneviève de; Morel, Achille de; Olier, Marie
  - Minutes. 1688, avril - 1688, juin, avril 1688 - juin 1688; MC/ET/XVII/412
  - Minutes. 1688, juillet - 1688, septembre, juillet 1688 - septembre 1688; MC/ET/XVII/413; Document détérioré.
    - Revenu du prieuré de Bruyères, 23 juillet 1689; MC/ET/XVII/413
      Précisions sur les lieux: Bruyères-le-Châtel (Essonne)--Prieuré
      Actes signalés par les lecteurs et correspondants du Minutier central des notaires de Paris, 2000-2011 (base de données migrée: voir contexte dans le Plan d’orientation général - Notaires de Paris, guides thématiques du Minutier).
      Date de révision: 2010
      Date de création de la notice: 2006
      Bruyères-le-Châtel (Essonne)
  - Minutes. 1688, octobre - 1688, décembre, octobre 1688 - décembre 1688; MC/ET/XVII/414; Document détérioré.
  - Minutes. 1689, janvier - 1689, mars, janvier 1689 - mars 1689; MC/ET/XVII/415
  - Minutes. 1689, avril - 1689, juin, avril 1689 - juin 1689; MC/ET/XVII/416
    - JEUNEHOMME (Charles) Maître Verrier Faïencier § Présent au mariage GUILLE-DUGUE .., 18 juillet 1700; MC/ET/XVII/416
      contrat de mariage; Jeunehomme, Charles
    - GUILLE (Claude) menuisier Rue de Charonne. § Mariage de .., 18 juillet 1700; MC/ET/XVII/416
      contrat de mariage; Guille, Claude
    - GUILLE (Lucien) menuisier § Présent au mariage GUILLE - DUGUÉ., 18 juillet 1700; MC/ET/XVII/416
      contrat de mariage; Guille, Lucien
    - RELIEUR - DOREUR (apprentissage de) § mise en .. de DARAGON (Michel) âgé de 14 ans pour quatre ans chez SAUVAGE (Jean), qui le loge, nourri, blanchi, moyennant 125 livres., 23 juillet 1700; MC/ET/XVII/416
      contrat d'apprentissage
    - SAUVAGE (Jean) Maître relieur-doreur Rue Chartière § Mise en apprentissage chez .., 23 juillet 1700; MC/ET/XVII/416
      contrat d'apprentissage; Sauvage, Jean
    - LEVAVASSEUR (Jean) Serrurier Rue Mouffetard § Transaction .., 27 juillet 1700; MC/ET/XVII/416
      accord; Levavasseur, Jean
    - DUMAS (Jacques) Maître maçon Rue Montagne Saint-Geneviève § Quittance .., 16 août 1700; MC/ET/XVII/416
      quittance; Dumas, Jacques
    - DUPONT (Nicolas) Tapissier Rue du Fouare § Compromis, 14 septembre 1700; MC/ET/XVII/416
      Dupont, Nicolas
  - Minutes. 1689, juillet - 1689, septembre, juillet 1689 - septembre 1689; MC/ET/XVII/417
    - Contrat de mariage entre Emery Clominy et Michelle Deshayes, 10 juillet 1665; MC/ET/XVII/417
      contrat de mariage; Clominy, Emery; Deshayes, Michelle
  - Minutes. 1689, octobre - 1689, décembre, octobre 1689 - décembre 1689; MC/ET/XVII/418
  - Minutes. 1690, janvier - 1690, février, janvier 1690 - février 1690; MC/ET/XVII/419
    - POMPES FUNÈBRES § Deux quittances pour le service de Madame DESPREZ aux Carmes de la Place Maubert et pour les cierges des services de M. et Mme DESPREZ., 7 janvier 1690; MC/ET/XVII/419
      quittance
    - Lefebure (François), maître peintre, place Maubert § Constitution et rachat de la veuve de -, 27 juin 1701; MC/ET/XVII/419
      constitution de rente; Lefebure, François
  - Minutes. 1690, mars - 1690, avril, mars 1690 - avril 1690; MC/ET/XVII/420
  - Minutes. 1690, mai - 1690, juin, mai 1690 - juin 1690; MC/ET/XVII/421
    - GRAND GOURNAY (seigneurie de) § Placard de mise en vente servant de couverture aux acte du mois de juin 1690., MC/ET/XVII/421
      acte de vente; Grand Gournay, seigneurie de
  - Minutes. 1690, juillet - 1690, août, juillet 1690 - août 1690; MC/ET/XVII/422
  - Minutes. 1690, septembre - 1690, octobre, septembre 1690 - octobre 1690; MC/ET/XVII/423
  - Minutes. 1690, novembre - 1690, décembre, novembre 1690 - décembre 1690; MC/ET/XVII/424